臺灣橋頭地方法院民事判決
111年度旗小字第106號
原      告  李德章  
被      告  宋少蓁  

上列當事人間請求給付票款事件，本院於民國111年5月10日言詞
辯論終結，判決如下：
    主      文
被告應給付原告新臺幣柒萬捌仟元，及自民國一○八年二月二十
五日起至清償日止，按週年利率百分之六計算之利息。
原告其餘之訴駁回。
訴訟費用新臺幣壹仟元由被告負擔。
本判決關於原告勝訴部分得假執行。但被告如以新臺幣柒萬捌仟
元為原告預供擔保後，免為假執行。
    事實及理由
一、原告主張：被告簽發如附表所示本票（下稱系爭本票）予原
    告，詎被告屆期未付款，爰依票據法律關係提起本訴。聲明
    ：被告應給付原告新臺幣（下同）78,000元，及自民國108
    年1月10日起至清償日止，按週年利率百分之6計算之利息。
二、被告則以：系爭本票係因原告介紹被告加入「凱薩資金盤」
    網路平台而投入資金所簽發，而「凱薩資金盤」網路平台所
    謂投資係屬賭博行為，故被告簽發系爭本票之行為，依民法
    第71條本文規定，應屬無效，原告不得持系爭本票向被告請
    求給付票款。聲明：原告之訴駁回。
三、不爭執事項：
（一）系爭本票為被告所簽發，被告簽發後將之交付原告，原告
      現為系爭本票執票人。
（二）系爭本票係因被告加入「凱薩資金盤」網路平台而投入資
      金所簽發。
（三）被告於「凱薩資金盤」網路平台獲利27,000元，並將之全
      部交付原告。　　　　
四、本院得心證理由：
（一）按當事人主張有利於己之事實者，就其事實有舉證之責任
      ，民事訴訟法第277條本文定有明文。而民事訴訟如係由
      原告主張權利者，應先由原告負舉證之責，若原告先不能
      舉證，以證實自己主張之事實為真實，則被告就其抗辯事
      實即令不能舉證，或其所舉證據尚有疵累，亦應駁回原告
      之請求。次按在票據上簽名者，依票上所載文義負責，票
      據法第5條第1項定有明文。此係因本票乃文義證券及無因
      證券，證券上之權利義務悉依證券上所載文句而決定其效
      力，且票據行為為不要因行為，執票人不負證明關於給付
      原因之責任，從而，票據債務人主張票據原因為賭債，經
      執票人否認後，該以賭債為原因關係之抗辯，自應由票據
      債務人負舉證責任。經查，被告抗辯稱系爭本票係因賭債
      而簽發，既為原告所否認，自應由被告就系爭本票之原因
      關係為賭債之權利障礙要件事實，負舉證責任。然被告於
      本院言詞辯論時自陳沒有證據資料，要再找找看等語（本
      院卷第45、47頁），難認其已就此盡其舉證責任，被告又
      未提出其他證據以實其說，被告此部分抗辯，自無可採，
      從而，原告請求被告給付78,000元，應屬有據。
（二）又按執票人向匯票債務人行使追索權時，自到期日起如無
      約定利率者，得要求依年利六釐計算之利息，票據法第97
      條第1項第2款亦有明文。前揭規定依同法第124條規定，
      於本票準用之。查系爭本票之到期日為108年2月25日，原
      告自僅得請求自該日起算之利息，逾此範圍之請求，即屬
      無據。
五、綜上所述，原告依票據法律關係，請求如主文第一項所示，
    為有理由，應予准許，逾此範圍，為無理由，應予駁回。
六、原告勝訴部分，係適用小額訴訟程序所為被告敗訴之判決，
    依民事訴訟法第436條之20之規定，應依職權宣告假執行。
    並依同法第436條之23準用第436條第2項適用第392條第2項
    規定，依職權宣告被告預供擔保，免為假執行。
七、本件事證已臻明確，兩造其餘攻擊防禦方法及證據，核與判
    決結果不生影響，爰不一一論列，併此敘明。　　
八、訴訟費用負擔之依據：民事訴訟法第79條。　　　
中　　華　　民　　國　　111 　年　　5 　　月　　26　　日
          　　　　旗山簡易庭  法　　　官  呂明龍
以上正本係照原本作成。
民事訴訟法第436條之24第2項：對於本判決之上訴，非以違背法
令為理由，不得為之。
如對本判決上訴，須於判決送達後20日內向本院提出上訴狀，並
須表明上訴理由（上訴理由應表明一、原判決所違背之法令及具
體內容。二、依訴訟資料可認為原判決有違背法令之具體事實。
），均須按他造當事人之人數附繕本。　　　　　　　　　
中　　華　　民　　國　　111 　年　　5 　　月　　26　　日
      　　　　　　　　　　　　書　記　官  陳秋燕　　
附表：      編號 發票人 票面金額（新臺幣） 發票日 到期日 票據號碼 １ 宋少蓁 105,000元 民國108年01月10日 民國108年02月25日 CH597551